# 尚未出资，是否可以确认投资收益？

提问人：胖胖彤 时间：2015-08-11 19:59:24
某公司A参股公司B，持股比例30%，B公司 2014 年 10 月成立，B公司章程约定 2020 年前各股东缴纳出资。 截止目前，A公司尚未出资，请问：A公司长期股权投资-B是否为零？A公司是否应根据持股比例确认 2014 年度、 2015 年1-6月投资收益？ 谢谢！

回答人：chenyiwei
1 、长期股权投资——B应按实际发生的投资成本计量，因此在尚未出资时投资成本应为零。 2 、能否确认投资收益，取决于B的各方股东对目前出资尚未缴足期间的收益分享、亏损分担原则的约定，没有约定或约定不明确的，按实缴资本比例确定归属的损益份额，也可能采用其他谨慎的处理方式。

提问人：胖胖彤 时间：2015-11-24 15:08:14
陈版主:参股公司B公司章程中规定股东以其认缴的出资额为限对公司承担责任，因此按权益法确认投资收益， 2014 年、 2015 年1-6月年为亏损，A公司尚未实际出资，就此A公司的长期股权投资出现负值，请问：该处理有依据吗？依据是什么？谢谢

回答人：chenyiwei
长期股权投资不应出现负数余额，其账面价值减到零为止。 如果该参股公司存在不能持续经营的风险，根据《公司法》相关规定本公司需补足已认缴但尚未实际缴纳的出资，但预计这部分补足的出资将无法收回时，则根据《企业会计准则第 13 号——或有事项》
关于亏损合同的规定确认投资损失和预计负债，借记投资收益，贷记预计负债。

提问人：66 飞雪化蝶 时间：2018-03-07 18:37:21
陈版，请教您一个类似的问题，我的客户是执行企业会计制度，也是收购目标公司股权，收购后持股比例36.23%，支付方式为：总交易价格 3000 万，其中股权转让款 1000 万，剩余 2000 万为承担目标公司对外的负债，但这两笔资金均打到了目标公司账户，并且承债 2000 万分次支付，截止 2017 年末，支付 1500 万，剩余 500 万 2018 年支付。完成工商变更日期为 2017 年 10 月 25 日，协议约定完成工商变更日期为交割日。 感谢您百忙之中为我解答，我的疑问： 1 、截止期末总交易价格 2500 万，应确认为长期股权投资，是否正确？ 2 、因协议约定自交割日起受让方享有全部股东权利，因此按照收购后持股比例36.23%，权益法核算，是否正确？ 3 、因交割日为 2017 年 10 月 25 日，此日期目标公司并无审计报告，权益法确认投资收益按照 11 、 12 月份的净利润为计算依据是否合理？ 4 、因企业会计制度要求：投资企业的初始投资成本与应享有被投资单位所有者权益份额之间的差额，作为股权投资差额处理，按一定期限平均摊销，计入损益，那么这里的投资成本应采用实际出资 2500 万，到 2018 年 1 月份再进行调整吗？还是等到出资款转账结束，再进行这个差额处理？ 5 、对于初始投资成本低于应享有被投资单位所有者权益份额之间的差额，按不低于 10 年的期限摊销，那么对长期投资的减值是否应把初始投低于应享有被投资单位所有者权益份额之间的差额这部分刨除在外，再考虑是否存在减值迹象？

回答人：chenyiwei
1 、是。 2 、是。 3 、可以。 4 、按合同价格 2500 万，后续不再调整。且自 11 月起摊销股权投资差额。 5 、初始贷方差额应计入资本公积，不再作为股权投资负差摊销（财会[2003]10号第十一条）。

提问人：66 飞雪化蝶 时间：2018-03-08 13:12:08
感谢您的回复，受益匪浅，但仍有些疑虑，谢谢。 对于 4 、你的意思是按照合同金额 3000 万，与应享有被投资单位所有者权益份额（假设 1700 万）之间的差额 1300 万确认共计摊销金额。那么我的会计分录是这样吗，按规定的期限摊销计入损益指的是投资收益科目吗？ 1 ）借：长期股权投资-A单位初始投资成本 1200 （因还有 500 万未实际支付需 18 年确认） 长期股权投资-A单位(股权投资差额)1300 (合同金额与应享有份额的差) 贷：银行存款 2500 2）摊销假设 10 年（从交割日次月开始摊销） 借：投资收益 -21.67（1300/10/12*2=21.67） 贷：长期股权投资-A单位(股权投资差额) 21.67

回答人：chenyiwei
可以这样理解。